臺灣桃園地方法院交通事件裁定　　　　 96年度交聲字第145號
原處分機關　交通部公路總局新竹區監理所中壢監理站
異　議　人　甲○○
即受處分人
上列異議人即受處分人因違反道路交通管理處罰條例事件，對交
通部公路總局新竹區監理所中壢監理站違反道路交通管理事件裁
決書所為處分（原處分案號：民國96年3 月21日壢監裁字第裁53
－DB0000000號），聲明異議，本院裁定如下：
    主  文
異議駁回。
    理  由
一、聲明異議意旨略以：異議人即受處分人甲○○於民國96年2
    月4 日23時39分許，駕駛車號JP6 －382 號重型機車（下稱
    上開機車），行經桃園縣龍潭鄉○○路、大昌路口，為桃園
    縣政府警察局龍潭分局龍潭派出所警員舉發「酒後駕車經測
    試酒測值為0 ‧43mg/l，超過法定值0 ‧25mg/l（不合格）
    」，惟異議人於當日20時30分許，將上開機車停在店家門口
    買東西，買完後，即由友人開車載異議人去平鎮聚餐，而上
    開機車就停在店家旁，後於同日23時30分許聚餐完畢，異議
    人由同事朋友騎車載回上開店家門口牽機車，於異議人下車
    要去牽車時，警員誤認異議人有騎車，乃將異議人拉到警車
    旁進行酒測並開單舉發，但異議人當時並沒有發動機車，人
    也沒有坐在車上，鑰匙更沒有插在車子鑰匙孔內，故異議人
    認為本件有捏造、違法取締情事，爰依法聲明異議等語。
二、按汽車駕駛人有飲用酒類後其吐氣所含酒精濃度超過每公升
    0.25毫克以上者，不得駕車；又按汽車駕駛人，駕駛汽車經
    測試檢定有下列情形之一者，處新臺幣一萬五千元以上六萬
    元以下罰鍰，並當場移置保管該汽車及吊扣其駕駛執照一年
    。‧‧‧一、酒精濃度超過規定標準。‧‧，道路交通安全
    規則第114 條第2 款、道路交通管理處罰條例第35條第1 項
    第1 款分別定有明文。
三、經查：
（一）本件違規事實係異議人於96年2 月4 日23時39分許，駕駛
      上開機車，行經桃園縣龍潭鄉○○路、大昌路口，為桃園
      縣政府警察局龍潭分局龍潭派出所警員舉發「酒後駕車經
      測試酒測值為0 ‧43mg/l，超過法定值0 ‧25mg/l（不合
      格）」，而填製桃園縣政府警察局桃警局交字第DB000000
      0 號舉發違反道路交通管理事件通知單，惟異議人於應到
      案日期（96年2 月18日，裁決書誤植為96年2 月19日）前
      陳述不服，裁決機關認無理由，而於96年3 月21 日 裁決
      處罰鍰新臺幣30000 元，並吊扣駕駛執照12個月，有前揭
      違規通知單、裁決書各1 份附卷可參。
（二）上揭事實業據證人即事發當日發覺異議人上開違規事實之
      警員林耀銘於本院審理中結證稱：伊當日係負責執行酒駕
      勤務，於96年2 月4 日23時許，伊站在桃園縣龍潭鄉○○
      路、大昌路口，發現前面20公尺處，異議人騎著上開機車
      ，從中豐路行駛過來，係由平鎮往龍潭方向，看到警察實
      施臨檢，就直接轉到騎樓下，而因當時車輛不多，只有異
      議人騎機車騎過來，且當地中豐路有路燈很亮，伊所在位
      置距離異議人很近，所以，伊可以明確確認前述目擊異議
      人駕車情形；異議人轉進之騎樓距離伊站的位置約20公尺
      ，伊就立即跑過去，異議人係一個人騎機車，並沒有載其
      他人，伊到場時，異議人已經下機車，當時有戴安全帽，
      而在伊跑過去時，也同時用無線電聯絡龍潭所路檢點的二
      個警員過來支援，伊走到機車旁時，另二個警員也同時到
      場，其等三人都有聞到酒味，伊才請另二位警員帶異議人
      去龍潭所路檢點進行酒測等語甚詳在卷（見本院96年4 月
      24日訊問筆錄），並有酒精濃度檢測單1 紙、舉發本件違
      規之警員劉明芳所提出之答辯書1 份附卷可稽，而佐以異
      議人於接受酒測前確實有喝酒，及卷附酒精濃度檢測單所
      顯示之數值，係異議人經酒測器測試出來的等情，業經異
      議人於本院審理時陳述明確（見本院同上訊問筆錄），則
      堪認證人林耀銘上開證詞應具客觀真實性，可以採取。從
      而，異議人確於前述時、地，駕駛汽車酒精濃度超過規定
      標準一情應可認定。
（三）異議人雖以前揭情詞置辯，惟已顯與上開事證不符，況異
      議人就其上開所辯，迄今並無法提出相關事證供本院調查
      ，要難憑信，且證人林耀銘為執行勤務之公務員，為達其
      維護交通秩序、安全之行政目的而依法執行公權力，其與
      異議人素不相識，衡情當已無甘冒須負擔刑事責任之風險
      ，故意誣指異議人違規之必要，此外復查無何證據足資證
      明本件舉發警員有以不正當手法，違法取締之情事，是異
      議人指責警員林耀銘等人以不正當手法、方式，舉發本件
      違規等節，自無從遽信。職是，異議人上開所辯委無足取
      。至異議人固另具狀聲請本院傳訊舉發本件違規之警員劉
      明芳到庭作證，然本件事證已明，且證人劉明芳前已提出
      上開答辯書，從而，本院認異議人此部分聲請並無調查之
      必要，併此敘明。
（四）綜上所述，本件異議人於上揭時、地，汽車駕駛人酒精濃
      度超過規定標準，於應到案期日前（96年2 月18日前）到
      案陳述不服舉發，裁決機關認無理由，而依前揭道路交通
      管理處罰條例第35條第1 項第1 款，違反道路交通管理事
      件統一裁罰標準及處理細則第43條、第44條、第67條規定
      ，對異議人處新臺幣30000 元之罰鍰，並吊扣駕駛執照12
      個月，經核並無違法之處，異議意旨求為撤銷原裁決，非
      有理由，應予駁回。
據上論斷，應依道路交通管理處罰條例第87條第2 項、道路交通
案件處理辦法第19條，裁定如主文。
中　　華　　民　　國　　96　　年　　7 　　月　　31　　日
           　　　           交通法庭法　官　王美玲
以上正本證明與原本無異。
如不服本裁定，應於裁定送達後5日內向本院提出抗告狀。
                                    書記官  吳玉蘭
中　　華　　民　　國　　96　　年　　8 　　月　　2 　　日
